# 投机性期货的会计处理

提问人：hanlt 时间：2012-03-19 17:20:46
大家好，现附投机性期货会计处理，如有异议请提出啦，谢谢啦 业务 会计分录 1 、向期货经纪公司申请开立买卖账户并存款DR：其他货币资金--存出投资款 CR：银行存款
2 、企业取得衍生工具，支付交易保证金 DR：其他应收款--存出保证金 CR:其他货币资金--存出投资款 注：开仓当日的衍生品公允价值应当为零
3 、每月末衍生工具产生浮动盈亏 DR：交易性金融资产--公允价值变动损益 CR: 公允价值变动损益（浮动盈亏）
4 、平仓结算 DR： 其他应收款 CR: 交易性金融资产--公允价值变动损益（平仓盈亏）
DR：公允价值变动损益 CR：投资收益
5 、交易保证金转入买卖账户 DR：其他货币资金--存出投资款 CR：其他应收款（按照实际结转金额）
6 、手续费 DR:投资收益 CR: 其他货币资金--存出投资款

回答人：chenyiwei
基本上是。

提问人：lwll 时间：2013-01-19 18:09:42
回复 chenyiwei 的帖子
陈版，我审计一家国有控股的公司，该公司从事期货交易，交易频繁，为了完成考核任务，公司偶尔进行了部分实物交割，对于交割成功的实物资产和其出，均按正常的购销处理，
请教您如下问题： 1 、若我认定是投机性交易，则其实物资产的购进和出售是否确认？

回答人：chenyiwei
认定为投机性交易但确实发生了实物交割的，则应进一步分析在此过程中企业是否承担了存货所有权上的主要风险和报酬。如果是，则实物交割仍按正常的存货销售、采购处理。

提问人：lwll 时间：2013-01-20 15:12:19
我同事的意见是， 如果公司的经营业务中包含交割实物的贸易，则按一般的购销业务处理；如果没有此项经营范围的，则买卖差价也计入投资收益？可以这样操作吗？ 若这操作我个人认为是在按套期会计方法进行处理？

回答人：chenyiwei
不建议。如果没有此项经营范围的，可作为其他业务收入／成本处理。

提问人：lwll 时间：2013-01-20 21:33:56
回复 chenyiwei 的帖子
在实务中我们从哪些方面去确认期货交易是投资或投机的呢？

回答人：chenyiwei
从广义上理解，只要未采用套期会计方法核算的期货交易，都可以认为具有投机性。但这两者的区分并不严格。

提问人：lwll 时间：2013-01-21 12:31:00
回复 chenyiwei 的帖子
我找到您的一个回贴，可您的回贴与我的同事的意见是相同的，
问：白银期货市场开仓做空头 20 公斤，到期实物交割白银 20 公斤。如何进行财务处理？ 您的回复是：如果不用套期会计方法，则实际上分为两笔交易： 1 、以前持仓累计浮动盈亏构成的交易性金融资产或负债的结算，同时累计公允价值变动损益转入投资收益。
2 、购入白银现货并按期货合约出售给多头。如果公司的经营业务中包含白银的贸易，则按一般的购销业务处理；如果没有此项经营范围的，则买卖差价也计入投资收益。

回答人：chenyiwei
你所引用的这个回复可能比较早。目前我比较倾向的观点是对发生实物交割和买卖情形的，将实物买卖差价确认为其他业务收入／成本；期货平仓损益（含累计公允价值变动损益）仍计入投资收益。

提问人：feeling1206 时间：2013-12-01 09:28:30
请问陈版主：以投机为目的和以套利为目的期货交易，会计核算相同吗？（企业不适用套期会计的话） 如拟将实际主要业务为期限套利的流程作为特别风险，如何应对呢？毕竟实际上企业财务处理的流程还是比较简单的。

回答人：chenyiwei
在不适用套期会计方法的情况下，无论何种目的的期货交易，会计处理均相同，即作为交易性金融资产／负债处理。

提问人：aidermoi 时间：2015-11-21 15:11:12
陈版，在 2014 瑞华研究汇编的问题4-1-3提到：
根据“背景”部分中描述的交易所规则，“每日交易结束后，交易所按照客户全部持仓计算应冻结的保证金款，并根据当日结算价，计算客户当日持仓的全部盈亏，当日持仓盈亏进行实际的资金划转，盈亏金额划入或划出投资者资金账户”，则该部分盈亏实质上是已实现的盈亏，不属于持仓浮动盈亏，因为该部分盈亏会直接导致其他货币资金账户金额的增减变动，故此时的会计分录应为：借/贷：
投资收益，贷/借：其他货币资金（注意：在逐日结算制度下，可不通过“交易性金融资产”、“交易性金融负债”和“公允价值变动损益”科目核算）。
上述“可不通过交易性、公允价值变动科目核算”是指月末做账时可不通过这些科目，还是说假设每日做账，都不需要通过上述科目，直接走投资收益及保证金科目就可以了呢？

回答人：chenyiwei
应该是你所说的后一种理解。

提问人：yanlin0905 时间：2017-06-21 23:50:26
上述的会计分录如果出现浮动亏损，会出现交易性金融资产贷方余额吗？

回答人：chenyiwei
那应当列报为交易性金融负债。